臺灣苗栗地方法院刑事判決
111年度易字第518號
公  訴  人  臺灣苗栗地方檢察署檢察官
被      告  胡祐銘


上列被告因加重竊盜等案件，經檢察官提起公訴（111年度偵字
第7486、7788號），被告於準備程序進行中就被訴事實為有罪之
陳述，經本院告知簡式審判程序之旨，並聽取當事人之意見後，
裁定進行簡式審判程序，判決如下：
    主    文
胡祐銘犯如附表主文欄所示之罪，各處如附表主文欄所示之刑及
沒收。應執行有期徒刑壹年貳月。
    犯罪事實及理由
一、本案犯罪事實、證據名稱及應適用之法條均引用起訴書之記
    載（如附件），並補充、增列如下：
　㈠犯罪事實欄㈠第8行之「鎖頭，」後應補充「足以生損害於周
    俊節」。
　㈡證據名稱增列「被告胡祐銘於審理中之自白」。
二、被告前因竊盜案件，經本院以107年度易字第38號判決判處
    有期徒刑7月確定、以108年度苗簡字第353號判決判處有期
    徒刑3月確定，入監接續執行後於民國108年9月11日執行完
    畢乙節，業據檢察官主張此構成累犯之事實（見本院卷第7
    、9頁；雖略有疏漏，然非全未敘明），且有臺灣高等法院
    被告前案紀錄表在卷可稽，被告未爭執記載內容之真實性（
    見本院卷第45頁），依最高法院111年度台上字第3405號判
    決意旨，得憑以論斷被告構成累犯，是被告於受徒刑執行完
    畢後5年以內故意再犯本案有期徒刑以上之各罪，均為累犯
    。本院依司法院釋字第775號解釋意旨，審酌檢察官就被告
    應依累犯規定加重其刑之事項已主張及具體指出證明方法（
    見本院卷第9、46頁），及被告前因犯罪而經徒刑執行完畢
    後，理應產生警惕作用，能因此自我控管，不再觸犯有期徒
    刑以上之罪，卻故意再犯與前罪罪質類似之本案各罪，足見
    被告有其特別惡性，且前罪之徒刑執行無成效，對於刑罰之
    反應力顯然薄弱等一切情節，認皆有必要應依刑法第47條第
    1項規定加重其刑。又基於精簡裁判之要求，即使法院論以
    累犯，無論有無加重其刑，判決主文均無庸為累犯之諭知（
    最高法院110年度台上字第5660號判決意旨參照），併此敘
    明。
三、爰以行為人之責任為基礎，審酌被告不循正途獲取所需，竊
    取他人財物，對告訴人周俊節、劉宴瑋之財產、營業安全及
    社會治安所生危害非輕，兼衡被告已有多次竊盜前科紀錄（
    構成累犯部分不予重複評價），足見其嚴重欠缺尊重他人財
    產權之觀念，與犯罪之動機、目的、手段、情節、竊得物品
    之價值及現況，及坦承犯行之態度，暨自述高職畢業之智識
    程度、職修車、月收入約新臺幣（下同）32,000元、尚有母
    親及幼子需照顧扶養之生活狀況，與告訴人劉宴瑋之意見等
    一切情狀（見本院卷第38、45頁），分別量處如附表主文欄
    所示之刑，再審酌犯行類型、次數及時間間隔等情，定其應
    執行之刑，以示懲儆。
四、沒收
　㈠未扣案供犯罪所用之油壓剪，業經丟棄，此據被告陳稱在卷
    （見本院卷第38頁），衡該物價值甚微，取得容易，沒收無
    法有效預防犯罪，欠缺刑法上之重要性，爰不予宣告沒收。
　㈡犯罪所得即竊得集鈔機、吐幣機各2臺及現金28,000元、73,0
    00元，未據扣案，均應依刑法第38條之1第1項前段、第3項
    規定，諭知沒收，於全部或一部不能沒收或不宜執行沒收時
    ，追徵其價額。
五、依刑事訴訟法第273條之1第1項、第299條第1項前段、第310
    條之2、第454條第2項，判決如主文。
六、如不服本判決，自送達之日起20日內，得提起上訴。
本案經檢察官呂宜臻提起公訴，檢察官黃棋安到庭執行職務。
中　　華　　民　　國　　111 　年　　11　　月　　29　　日
                  刑事第二庭    法  官  魏正杰
以上正本證明與原本無異。　　　　　　　　　　　　　　　　如不服本判決應於收受判決後20日內向本院提出上訴書狀，並應敘述具體理由。其未敘述上訴理由者，應於上訴期間屆滿後20日內向本院補提理由書(均須按他造當事人之人數附繕本)「切勿逕送上級法院」。告訴人或被害人如對本判決不服者，應具備理由請求檢察官上訴，其上訴期間之計算係以檢察官收受判決正本之日期為準。　　　　　　　　　　　　　　　　　　　　　　　　　　　　　　　　　　　    　書記官　巫  穎
中　　華　　民　　國　　111 　年　　11　　月　　29　　日

附錄論罪科刑法條：
中華民國刑法第321條
犯前條第1項、第2項之罪而有下列情形之一者，處6月以上5年以
下有期徒刑，得併科50萬元以下罰金：
一、侵入住宅或有人居住之建築物、船艦或隱匿其內而犯之。
二、毀越門窗、牆垣或其他安全設備而犯之。
三、攜帶兇器而犯之。
四、結夥三人以上而犯之。
五、乘火災、水災或其他災害之際而犯之。
六、在車站、港埠、航空站或其他供水、陸、空公眾運輸之舟、
    車、航空機內而犯之。
前項之未遂犯罰之。

中華民國刑法第354條
毀棄、損壞前二條以外之他人之物或致令不堪用，足以生損害於
公眾或他人者，處2年以下有期徒刑、拘役或1萬5千元以下罰金
。

附表：
編號 犯罪事實 主文欄 1 如起訴書 犯罪事實欄㈠ 胡祐銘犯攜帶兇器竊盜罪，處有期徒刑捌月。 未扣案犯罪所得集鈔機、吐幣機各壹臺及新臺幣貳萬捌仟元沒收，於全部或一部不能沒收或不宜執行沒收時，追徵其價額。 2 如起訴書 犯罪事實欄㈡ 胡祐銘犯攜帶兇器竊盜罪，處有期徒刑玖月。 未扣案犯罪所得集鈔機、吐幣機各壹臺及新臺幣柒萬參仟元沒收，於全部或一部不能沒收或不宜執行沒收時，追徵其價額。